# 合伙企业对合伙人分配的会计处理

提问人：wrp199104232517 时间：2023-06-05 11:27:48
请教陈博士：
A公司投资了一家B合伙企业，作为LP，持有份额较低，为5%，投资成本 1 亿元。B合伙企业投资主要投资一些产业链上相关公司。假设B合伙企业 2023 年决定向合伙企业各个合伙人分配 5000 万元。假设回款的 5000 万元中， 2500 万元为本金， 2500 万元为B合伙企业投资赚取的投资收益（主要是买卖被投资单位股权赚取的差价）。
问题：
B合伙企业分配的给A公司的 2500 万元收益，站在A公司角度是属于被投资单位的分红收益，还是属于处置被投资单位的对应份额的处置收益？

回答人：chenyiwei
一般可以根据合伙企业的GP或者管理人出具的分配通知上载明的信息（是分配收益还是投资款返还），在与合伙协议中的收益分配约定核对一致的前提下，作出相应处理。
理论上既然对合伙企业的投资属于“以公允价值计量且其变动计入损益的金融资产”，那么每期末都应测算其公允价值并确认变动损益。即从合伙企业分回的收益，应当都已经包含在持有期间确认的公允价值变动损益中。这样，不论是以收益分配还是本金返还的名义获得分配，分配款都冲减该金融资产的账面价值，不再重复确认收益。但实务中这一点难以做到，作为变通，就只能依据管理人的分配通知进行会计处理。

提问人：wrp199104232517 时间：2023-06-09 12:55:40
陈博士，您好，我还有一个疑问，如果B合伙企业变成了一家投资公司，其他条件不变的情况下，A公司将持有的B公司股权列入其他权益工具投资科目核算列报，那么在这种情况下，B公司对A公司分配的 5000 万，是作为A公司持有B公司股权的处置进行会计处理？还是说这 5000 万视为 2500 万元的投资成本返回和 2500 万的分红收益进行会计处理？
①如果将B公司对A公司的分配视为A公司对B公司股权的处置，则 2500 万元冲减投资成本， 2500 万元直接进未分配利润。
②如果将B公司对A公司的分配视为分红的处置，则 2500 万元视为投资成本返还，冲减投资成本； 2500 万元视为分红确认投资收益。
之所以会有如此疑问，完全是因为《企业会计准则应用指南—第 22 号金融工具确认和计量》中关于以公允价值进行后续计量的金融资产的会计处理中有这么一段话：对于指定为以公允价值计量且其变动计入其他综合收益的非交易性权益工具投资，除了获得的股利（属于投资成本收回部分的除外）计入当期损益外，其他相关的利得和损失（包括汇兑损益）均应计入其他综合收益...。
从这段话中，我们是不是可以理解，被投资公司对其股东的分配，不仅可以包含股利，也可以返还投资成本。这种情况下，是不是有必要界定处清楚置和分红了。

回答人：chenyiwei
合伙企业如变为投资公司的，则其对外投资不适合于分类为其他权益工具投资，而是作为以公允价值计量且其变动计入损益的金融资产核算。所以你的问题理论上不应存在。